【裁判字號】    97,交簡上,36
【裁判日期】    970428
【裁判案由】    公共危險
【裁判全文】
臺灣板橋地方法院刑事判決            97年度交簡上字第36號
上  訴  人  臺灣板橋地方法院檢察署檢察官
被      告  甲○○
上列上訴人因被告公共危險案件，不服本院民國97年1 月10日97
年度交簡字第93號第一審判決（聲請簡易判決處刑案號：96年度
撤緩偵字第211 號）提起上訴，本院管轄之第二審合議庭判決如
下：
    主    文
原判決撤銷。
甲○○服用酒類，不能安全駕駛動力交通工具而駕駛，處罰金新
臺幣柒萬元，如易服勞役，以新臺幣壹仟元折算壹日；減為罰金
新臺幣萬伍仟元，如易服勞役，以新臺幣壹仟元折算壹日。
    事    實
一、甲○○於民國95年12月10日凌晨3 時許，在臺北縣板橋市錢
    櫃KTV 與友人一同飲酒後，明知其酒後已達不能安全駕駛動
    力交通工具之程度，詎仍騎乘車牌號碼F25-652 號機車自前
    址KTV 處出發欲返回新莊住處，嗣於同日7 時45分許，騎車
    行經臺北縣新莊市○○路與大觀街口時，因酒後意識不清，
    不慎自摔後人車倒地，經送至署立台北醫院救治並由員警前
    往該醫院對甲○○實施呼氣酒精濃度測試，測得甲○○呼氣
    中所含酒精濃度值達0.8MG/L ，而查悉上情。
二、案經臺北縣政府警察局新莊分局報告臺灣板橋地方法院檢察
    署檢察官偵查後，該署檢察官於96年1 月30日以96年度偵字
    第1983號為緩起訴處分，並於同年5 月22日以通知書命甲○
    ○向指定之財團法人台灣更生保護會板橋分會支付新臺幣4
    萬元以助公益，然甲○○未依該命令履行，該署檢察官後於
    同年11月5 日以96年度撤緩字第214 號撤銷前開緩起訴處分
    ，並聲請簡易判決處刑。
    理    由
一、本件被告所犯非死刑、無期徒刑、最輕本刑為3 年以上有期
    徒刑之罪，或高等法院管轄第一審之案件，被告於本院審理
    中就被訴事實為有罪之陳述，經告以簡式審判程序之旨，並
    聽取檢察官、被告之意見後，本院裁定進行簡式審判程序，
    是本件之證據調查，依刑事訴訟法第273 條之2 規定，不受
    同法第159 條第1 項、第161 條之2 、第161 條之3 、第16
    3 條之1 及第164 條至第170 條規定之限制，合先敘明。
二、上開犯罪事實，業據被告迭於警詢、偵查及本院審理中坦認
    在卷，且有道路交通事故現場圖、道路交通事故調查報告表
    、現場相片、台北縣政府警察局新莊分局道路交通事故當事
    人酒精測定紀錄表、刑法第一百八十五條之三案件測試觀察
    記錄表、臺北縣政府警察局北縣警交字第C00000000 號舉發
    違反道路交通管理事件通知單等在卷可憑，足徵被告自白應
    與事實相符，可以採信，本件事證明確，被告犯行堪以認定
    。
三、按被告行為後，刑法第185 條之3 規定業於97年1 月2 日修
    正公布，並自同年月4 日起生效施行，修正前該條規定之法
    定刑係1 年以下有期徒刑、拘役或3 萬元以下罰金，修正後
    提高為1 年以下有期徒刑、拘役或科或併科15萬元以下罰金
    ，比較修正前後之規定，以修正前刑法第185 條之3 之規定
    有利於被告，依刑法第2 條第1 項前段之規定，應適用修正
    前刑法第185 條之3 規定；是核被告所為，係犯修正前刑法
    第185 條之3 服用酒類，不能安全駕駛動力交通工具而駕駛
    罪。原審以被告無犯罪紀錄，素行尚稱良好（見原審卷附之
    臺灣高等法院被告前案紀錄表），其明知酒精成分對人之意
    識能力具有不良影響，酒後駕車對一般往來之公眾及駕駛人
    自身皆具有高度危險性，既漠視自己安危，尤枉顧公眾安全
    ，於服用酒類後已處於不能安全駕駛動力交通工具之狀態仍
    騎乘機車，並發生交通事故致己受傷，已危害行車安全，及
    其犯後坦承犯行，暨前經檢察官為緩起訴處分後，未履行緩
    起訴處分之命令，嗣經檢察官撤銷該緩起訴處分等一切情狀
    ，依刑事訴訟法第449 條第1 項前段、第3 項、第454 條第
    2 項，刑法第2 條第1 項前段、（修正前）第185 條之3 、
    第42條第3 項，刑法施行法第1 條之1 第1 項、第2 項後段
    規定，逕以簡易判決處刑，處被告罰金新台幣7 萬元，如易
    服勞役，以新臺幣1 千元折算1 日，固非無見，惟檢察官上
    訴意旨略以：中華民國九十六年罪犯減刑條例業於96年7 月
    4 日修正公布，於同月16日起施行，被告前開犯行之犯罪時
    間係於96年4 月24日前，合於減刑要件，原審漏未審酌此情
    減刑，適用法律自非正確，爰為被告利益聲明上訴，請求撤
    銷原判決等語，非無可採，原判決既有上揭可議之處，即屬
    無可維持，仍應由本院予以撤銷改判。
四、爰審酌被告明知機車駕駛人服用酒類後不能安全駕駛動力交
    通工具者，不得駕車，卻於飲酒後已達不能安全駕駛之程度
    ，仍恣意駕車上路，已影響社會大眾生命、身體安全，惟念
    及被告尚能坦承犯行，態度良好，所生危害尚屬非鉅等一切
    情狀，量處如主文所示之刑，並諭知如易服勞役之折算標準
    。又被告上開犯行之犯罪時間係於96年4 月24日前，且無中
    華民國九十六年罪犯減刑條例所定不得減刑之情形，爰依同
    條例第2 條第1 項第3 款、第7 條規定減其宣告刑二分之一
    ，並諭知如易服勞役之折算標準，用啟自新。
據上論斷，應依刑事訴訟法第455條之1第1項、第3項、第369條
第1 項前段、第364 條、第299 條第1 項前段、第273 條之1 第
1 項，修正前之刑法第185 條之3 、刑法第42條第3 項，刑法施
行法第1 條之1 第1 項、第2 項但書，中華民國九十六年罪犯減
刑條例第2 條第1 項第3 款、第7 條，判決如主文。
本案經檢察官郭季青到庭執行職務。
中    華    民    國    97    年    4     月    28    日
                  刑事第十九庭審判長法  官  許必奇
                                    法  官  曾正耀
                                    法  官  陳明偉
以上正本證明與原本無異。
本件不得上訴。
                                    書記官  強梅芳
中    華    民    國    97    年    4     月    28    日
附錄本案論罪科刑法條：
修正前刑法第一百八十五條之三
服用毒品、麻醉藥品、酒類或其他相類之物，不能安全駕駛動力
交通工具而駕駛者，處一年以下有期徒刑、拘役或三萬元以下罰
金。


司法院資訊處製作；財團法人民間司法改革基金會備份。
